Fernando Macías

Ingeniero Software, Investigador Postdoctoral, Ph.D.

© Toledo, España ⊠ femaciasg@gmail.com ⋒ fernandomacias.es

Fernando Macías es investigador postdoctoral en Ingeniería Software y Ciencias de la Computación. Su trabajo incluye pensamiento creativo, revisión de artículos, prototipado de herramientas y diseminación de resultados.

Recientemente, Fernando se ha doctorado después de exhaustiva investigación, incluyendo el desarrollo de la herramienta de código abierto MultEcore y una tesis doctoral. Actualmente trabaja en la transferencia de resultados de investigación a la industria aeroespacial para el desarrollo eficiente y seguro de software crítico embebido.

Fernando es Doctorado en Informática por la Universidad de Oslo (Noruega) y tiene un máster y dos ingenierías por la Universidad de Extremadura. Ha vivido en tres países y habla inglés, español y noruego.

Experiencia

Investigador Postdoctoral, IMDEA Software Institute, Madrid, España	2019-
Investigación sobre el estado del arte y de la técnica relativa a la fiabilidad del software en sistemas embebidos, centrada en la generación de pruebas, análisis de código, pruebas basadas en modelos y ejecución simbólica.	
Profesor a tiempo parcial, Dep. Ing. Sist. Infor. Telem., Universidad de Extremadura, España	2019
Ingeniero de I+D, Homeria Open Solutions, España	2019
Investigador Invitado, Dep. Ingeniería Informática, Universidad Autónoma de Madrid, España	2017
Estudiante de Doctorado , Dep. Software Engineering and Computing, Western Norway University of Applied Sciences, Noruega	2015-2019
75% investigación en aspectos formales de ingeniería dirigida por modelos. Desarrollo de MultEcore, un framework para modelado multinivel y transformación de modelos basado en teoría de grafos y teoría de categorías. 25% enseñanza, supervisión de las sesiones de laboratorio y evaluación en cursos de máster.	
Profesor , Plan EITIE para Innovación y Emprendimiento, Universidad de Extremadura, España	2013
Investigador, Quercus Software Engineering Group, Universidad de Extremadura, España	2013-2015
Proyectos	
MFoC, técnicas para mejorar las pruebas y la verificación de satélites de nueva generación.	2019-2022
MultEcore, herramienta para modelado y transformaciones de modelos multinivel en EMF	2015-2019
MLM Rearchitecting, herramienta para reestructuración automática de modelos a multinivel	2017-2018
RV+MM, integración de técnicas de runtime verification con procesos de modelado	2016-2019
DATASHELTER, recuperación de información en microblogs y análisis de tema y sentimiento	2014-2015
MoTES, pruebas de transformaciones modelo a modelo basadas en contratos	2013-2021
MIGRARIA, ingeniería inversa y modernización dirigidas por modelos de webs heredadas	2013-2015
Formación	
Philosophiae Doctor (PhD), Department of Informatics, Universidad de Oslo, Noruega	2019
Máster en Ciencias (MSc) , Dep. Ing. Sist. Infor. Telem., Universidad de Extremadura, España Matrícula de honor en Trabajo de Fin de Máster.	2014
Ingeniería Superior , Dep. Ing. Sist. Infor. Telem., Universidad de Extremadura, España Beca Erasmus de diez meses en la Otto-Friedrich-Universität Bamberg, Alemania. Matrícula de hor de Fin de Carrera.	2013 nor en Proyecto
Ingeniería Técnica, Dep. Ingeniería Sist. Infor. y Telem., Universidad de Extremadura, España	2011
Idiamaa	

Idiomas

Lengua materna: Español, Competente: Inglés, Básico: Noruego

Publicaciones

30+ publicaciones en conferencias y revistas revisadas por pares.